【裁判字號】    97,易,311
【裁判日期】    970617
【裁判案由】    竊盜
【裁判全文】
臺灣基隆地方法院刑事判決               97年度易字第311號
公  訴  人  臺灣基隆地方法院檢察署檢察官
被      告  庚○○
                    （現於台灣基隆看守所羈押中）
上列被告因竊盜案件，經檢察官提起公訴（97年度偵緝字第113號
），因被告於準備程序中為有罪之陳述，經裁定以簡式審判程序
審理，判決如下：
    主  文
庚○○竊盜，累犯，處有期徒刑肆月（事實一(一)部分）；又竊盜
，累犯，處有期徒刑肆月（事實一(二)部分）；又竊盜，累犯，處
有期徒刑月（事實一(三)部分）；又竊盜，累犯，處有期徒刑肆
月（事實一(四)部分）；又踰越安全設備竊盜，累犯，處有期徒刑
柒月（事實一(五)部分）；又竊盜，累犯，處有期徒刑月（事實
一(六)部分）；又共同攜帶兇器竊盜，累犯，處有期徒刑捌月，扣
案之T型扳手、梅花扳手各貳支沒收（事實一(七)部分）；又共同
竊盜，累犯，處有期徒刑肆月，扣案之鑰匙貳把沒收（事實一(八)
部分）；又竊盜，累犯，處有期徒刑肆月（事實一(九)部分）。應
執行有期徒刑貳年陸月，扣案之T型扳手、梅花扳手各貳支，鑰
匙貳把，均沒收。
    事  實
一、庚○○前曾於民國94年間因竊盜等案件，經台灣花蓮地方法
    院判處有期徒刑4月確定，甫於95年8月28日易科罰金，執行
    執行完畢，仍不知悔改，竟意圖為自己不法之所有，分別為
    下列犯行：
  (一)庚○○意圖為自己不法之所有，於96年11月20日上午11時許
    ，在台北縣瑞芳鎮○○路60號火力發電廠前附近，見戊○○
    所有車號2N-840號計程車停放路旁，且該車未上鎖、鑰匙插
    在車上，認有機可乘，即徒手開啟車門進入車內，並以原車
    鑰匙發動後駕車離去，得手後將該車駛開至基隆市○○路附
    近商店購物，因庚○○之弟打電話告知車主已報警處理，庚○○始隔約1小時，主動將該車駛至台北縣瑞芳鎮○○路40
    號路旁停放，嗣為警循線於96年11月25日凌晨0時許通知其
    到警局說明，始悉上情。
  (二)庚○○又意圖為自己不法之所有，於97年1月13日下午7時30
    分許，在基隆市○○區○○街143號前附近，見乙○○所有
    車號NB8-707號重型機車停放路旁，即徒手以自備鑰匙1支（
    未扣案）發動後騎乘該車離去，得手後，於同日晚上21時許
    ，騎乘該機車後載其弟曾國龍，行經基隆市○○區○○路64
    6號前為警攔檢，庚○○因緊張而將該機車自備之鑰匙拔起
    隨手丟棄後逃逸，為警循線於97年2月27日2時許通知到警局
    說明，始悉上情。
  (三)庚○○又意圖為自己不法之所有，於97年2月19日晚上18 時
    54分許，到基隆市○○區○○路145號癸○○所開設之立德
    商店，見該店內大門開著，櫃檯無人看守，乃進入櫃檯徒手
    竊取該店櫃檯抽屜內之紙袋1個，內有新臺幣（下同）約3,0
    00元，得手後隨即離去，所得贓款花用殆盡，嗣為警調閱現
    場監視器後，於97年2月27日21時許通知其到警局說明，始
    悉上情。
  (四)庚○○意圖為自己不法之所有，於97年2月23日上午11時25
    分許，在基隆市○○區○○街108巷口對面，見己○○所有
    車號KD-9499號自小客車停放路邊、車門未上鎖且鑰插在車
    上，即徒手開啟車門進入該車駕駛座內，嗣因行跡可疑，為
    警上前盤查時，因心虛隨即將該車發動駛離，得手後，將該
    車停放於基隆市○○區○○街58號對面路邊，嗣為警循線於
    97年2月27日20時許通知其至警局說明，始悉上情。
  (五)庚○○意圖為自己不法之所有，於97年2月25日凌晨2時34分
    許，與其不知情之未婚妻阮龍嘉慧共騎JJ6-503號機車，至
    基隆市○○區○○路288-6號前，阮龍嘉慧自行到隔避之Ｏ
    Ｋ便利超商購物，庚○○利用該空檔自窗戶爬入該處對面之
    丙○○所有鐵皮屋麵攤內，徒手竊取丙○○所有之DVD放影
    機1台，得手後即離去，置於基隆市○○區○○路208巷40號
    居處使用，嗣為警調現場監視器後循線於97年3月4日17時許
    通知到警局說明，始悉上情。
  (六)庚○○意圖為自己不法之所有，於97年4月10日上午6時許，
    至基隆市○○區○○街207號前，見子○○之父所有車號T4-
    5065號自小客貨車停放路旁，車門、車窗未關，遂徒手竊取
    該車內之螺絲起子2支、扳手2支、電鑽頭1支、手電筒1支，
    得手後放置於LQ-8833號車輛後行李箱。
  (七)庚○○與其堂兄曾玉山（由檢察官另行偵辦），共同意圖為
    自己不法之所有之犯意，於97年4月10日下午7時許，一同至
    基隆市○○區○○街112號山海觀社區地下停車場內，見丁○○所有車號HR-0445號自小客車停放路旁，車門、車窗未
    關，由曾玉山在旁把風，庚○○手持其所有、客觀上得為兇
    器之T型扳手、梅花扳手各2支為工具，下手竊取該車之車用
    電池（YUASA台灣湯淺電池）1個，得手後放置於LQ-8833 號
    車輛後行李箱。
  (八)庚○○與曾玉山，復共同基於意圖為自己不法所有之犯意，
    於97年4月11日凌晨1時20分許，由曾玉山駕駛其所竊來之車
    號LQ-8833號自小客車（車頭懸掛P8-0127號車牌，車尾懸掛
    8309-FL號車牌，車牌均係曾玉山所竊取）載庚○○（對該
    車、車牌為贓物尚不知情）至基隆市○○區○○街5號前，
    見辛○○所有之車號4891-KM號自小客車停放在該路旁，乃
    由庚○○在LQ-8833號上負責把風，由曾玉山以自備之鑰匙2
    把，開啟車門，啟動後逕自開走方式共同竊取之，旋由庚○○駕駛LQ-8833號車輛，曾玉山駕駛竊得之4891-KM車輛離去
    ，嗣再由曾玉山將4891-KM車牌2面拔下放置於車後行李箱內
    ，再懸掛上其所竊取之1967-QL號車牌，藉以逃避警方追緝
    。原車內後行李箱內辛○○所有之釘鞋1雙、球鞋1雙、釣魚
    用路亞包1個、汽車變壓器1個仍置於車內；而軟絲釣竿（含
    捲線器）1組、偏光鏡1付置於LQ-8833號自小客車之副駕駛
    座椅旁；又原該車內手扶箱內之鑰匙2把則於庚○○之褲子
    口袋內起獲；再辛○○原置車內之牛仔褲1件、念佛機1台、
    香水1瓶及公司制服T恤1件則遭丟棄。另辛○○所有之龍蝦
    釣竿（含捲線器）1組則由庚○○駕駛車號LQ-8833號自小客
    車載曾玉山及賴璿宇，於97年4月11日19時30分許，至基隆
    市○○區○○路156號1樓阿順釣具店，由曾玉山以700元之
    代價，販售給該店不知情之店員謝錦如，所得款項已加油或
    吃飯花用一空。
  (九)庚○○又再意圖為自己不法之所有，於97年4月11日凌晨4、
    5時許，至基隆市○○區○○街205號斜對面，見壬○○所有
    車號Z9-8620號自小客貨車停放路旁，車門、車窗未關，由
    庚○○徒手竊取該車內之電動鎚2台、電鑽1台、電動切割器
    1台、輪胎充氣筒1台、數位相機充電器1個等物，得手後，
    放置於上開(八)所竊得之4891-KM號車輛內，並於97年4月11日
    上午11時許，駕駛該車載賴璿宇，曾玉山駕駛LQ-8833號自
    小客車，一同至臺北縣汐止市○○路○段398號尚人工程電動
    工具行，由曾玉山持上開電動鎚2台、電鑽1台、電動切割器
    1台、輪胎充氣筒1台以6,500元之代價，販售給不知情之該
    店負責人許俊男，所得款項並加油、吃飯、買煙及檳榔花用
    一空。
二、嗣於97年4月12日下午4時50分許，庚○○正要駕駛車號LQ-8
    833號自小客車（車頭懸掛P8-0127號車牌，車尾懸掛8309-F
    L號車牌）搭載曾玉山、友人王煜群、賴璿宇外出，為警在
    基隆市○○區○○街與和豐街口察覺形跡有異，上前盤查，
    曾玉山見機逃離該處，庚○○則為警扣得上開(八)所示竊車使
    用之鑰匙2把、竊取上開(七)之T型扳手、梅花扳手各2支，及
    起出上開(六)(七)(八)(九)所示之贓物而查獲上開(六)至(九)之犯行。
三、案經基隆市警察局第二分局報請臺灣基隆地方法院檢察官偵
    查起訴
    理  由
一、訊據被告庚○○對於上開犯行均坦承不諱，核與被害人辛○○、子○○、丁○○、壬○○、謝錦如、戊○○、乙○○、
    癸○○、己○○、丙○○於警詢中之指述，及證人曾玉山、
    王煜群、賴璿宇、許俊男於警詢中之證述大致相符，此外，
    另有贓物認領保管單數紙、基隆市警察局車輛協尋電腦輸入
    單影本2張及尋獲電腦輸入單影本1張、為警查獲時拍攝之照
    片共19張附卷可參，及被告為警查扣之T型扳手2支、梅花扳
    手2支、鑰匙2把在卷可按，被告自白與事實相符，並有上開
    證據足證，其罪證明確，應予依法論科。
二、扣案之T型扳手2支、梅花扳手2支外型尖銳，客觀上足以造
    成人身體之危險，應屬兇器。核被告就事實欄一(七)之犯行，
    係犯刑法第321條第1項第3款之攜帶兇器竊盜罪。被告所犯
    事實欄一(五)之犯行，係犯刑法第321條第1項第2款之踰越安
    全設備竊盜罪。被告所犯事實欄一(一)至(四)、(六)、(八)、(九)之犯
    行，均係犯刑法第320條第1項之普通竊盜罪。公訴人雖以被
    告所為事實一(五)之犯行係犯普通竊盜罪嫌而予起訴，然查，
    被告係從窗戶侵入丙○○所有之鐵皮屋麵攤內，應已構成踰
    越安全設備竊盜罪，然因基本社會事實均相同，起訴法條應
    予變更，本院自得予以依法審究。被告所犯事實一(七)、(八)所
    示之犯行，與曾玉山間有犯意聯絡及行為分擔，為共同正犯
    。被告所犯上開9罪，犯意各別，行為互異，應予分論併罰
    。被告前曾因竊盜等案件，經台灣花蓮地方法院判處有期徒
    刑4月確定，甫於95年8月28日易科罰金，執行執行完畢，5
    年以內再故意犯本件有期徒刑以上之罪，均為累犯，均依刑
    法第47條第1項規定加重其刑。爰審酌被告前因竊盜犯行經
    執行完畢後，竟仍不思以己力賺取財物，再為本件竊盜犯行
    ，法治觀念淡薄，惡性非輕，然犯後均知坦承犯行，態度尚
    佳，另參酌其竊盜之方法、手段、所竊取之財物等情狀，分
    別量處如主文所示之刑，並定應執行刑，以示懲儆。扣案之
    T 型扳手2支、梅花扳手2支均為被告所有，而鑰匙2把為共
    犯曾玉山所有，均為供其犯罪所用之物，業據被告於本院中
    供承在卷，應予依法宣告沒收。
三、檢察官認被告不思改過遷善，若僅藉刑之執行，實不足以根
    絕其劣根性為由，而建請依竊盜犯贓物犯保安處分條例第3
    條之規定，諭令被告入勞動場所強制工作云云。然按保安處
    分係針對受處分人將來之危險性所為之處置，以達教化、治
    療之目的，為刑罰之補充制度。我國現行刑法採刑罰與保安
    處分雙軌制，係在維持行為責任之刑罰原則下，為協助行為
    人再社會化之功能，以及改善行為人潛在之危險性格，期能
    達成根治犯罪原因、預防犯罪之特別目的。是保安處分中之
    強制工作，旨在對嚴重職業性犯罪及欠缺正確工作觀念或無
    正常工作因而犯罪者，強制其從事勞動，學習一技之長及正
    確之謀生觀念，使其日後重返社會，能適應社會生活。竊盜
    犯贓物犯保安處分條例第3條第1項規定，即係本於保安處分
    應受比例原則之規範，使保安處分之宣告，與行為人所為行
    為之嚴重性、行為人所表現之危險性及對於行為人未來行為
    之期待性相當之意旨而制定，而由法院視行為人之危險性格
    ，決定應否令入勞動處所強制工作，以達預防之目的（最高
    法院91年度臺上字第4625號刑事判決意旨參照）。查被告之
    行竊次數雖多，然由其犯罪之手段、方法以觀，手段尚非極
    惡，前後之犯罪時間在5個月內，被告犯罪後坦承犯行、態
    度尚佳，並無證據證明其有犯罪之習慣或危險性格，而應以
    強制工作預防再犯之必要性，故本院認如主文所示之刑已足
    以達成懲罰被告之目的，尚無諭知強制工作之必要。
據上論斷，應依刑事訴訟法第299條第1項前段、第300條，刑法
第28條、第321條第1項第2款、第3款、第320條第1項、第51條第
5款、第47條第1項、第38條第1項第2款，判決如主文。
本案經檢察官甲○○到庭執行職務。
中    華    民    國    97    年    6    月    17     日
                  刑事第三庭法    官  鄭培麗
以上正本證明與原本無異。
對於本件判決如有不服，應於收受送達後10日內，向本院提出上
訴書狀，上訴於臺灣高等法院，並按他造當事人之人數附具繕本
。
中    華    民    國    97    年    6     月    17    日
                            書 記 官  王佩珠
附錄論罪法條：
中華民國刑法第320條第1項
意圖為自己或第三人不法之所有，而竊取他人之動產者，為竊盜
 罪，處5年以下有期徒刑、拘役或5百元以下罰金。
中華民國刑法第321條
犯竊盜罪而有左列情形之一者，處六月以上、五年以下有期徒刑
：
一、於夜間侵入住宅或有人居住之建築物、船艦或隱匿其內而犯
    之者。
二、毀越門扇、牆垣或其他安全設備而犯之者。
三、攜帶兇器而犯之者。
四、結夥三人以上而犯之者。
五、乘火災、水災或其他災害之際而犯之者。
六、在車站或埠頭而犯之者。
前項之未遂犯罰之。


司法院資訊處製作；財團法人民間司法改革基金會備份。
